臺灣高等法院臺中分院刑事裁定
111年度毒抗字第731號
再抗告人  
即  被告  許憲豪




上列再抗告人即被告因聲請強制戒治案件，不服本院中華民國11
1年8月10日111年度毒抗字第731號裁定，提起再抗告，本院裁定
如下：
    主  文
再抗告駁回。
    理  由
一、再抗告人即被告許憲豪（下稱再抗告人）再抗告意旨略以：
　㈠依司法院大法官釋字第216號解釋意旨，法官於審判案件時，
    固可引用各機關依其職掌就有關法規為釋示之行政命令，但
    仍得依據法律，表示適當之不同見解，並不受其拘束。原裁
    定係依法務部矯正署雲林勒戒所出具之「有無繼續施用毒品
    傾向證明書」、「有無繼續施用毒品傾向評估標準紀錄表」
    ，為認定再抗告人有繼續施用毒品傾向之唯一論據，與臺灣
    高等法院110年第1次庭長及審判長會議之結論有所不同。法
    務部為避免各觀察勒戒處所就「有或無」繼續施用毒品傾向
    評估標準不一及節省判斷成本，訂頒「有無繼續施用毒品傾
    向評估標準」製作之「有無繼續施用毒品傾向評估標準紀錄
    表」所得分數與是否判斷有無繼續施用毒品傾向，本具有彈
    性而無強制拘束性。又有無繼續施用毒品傾向之評估，有評
    估嚴重失準、預測因子（變項）不具預測性之問題（見陳珍
    亮，觀察勒戒處所「有無繼續施用毒品傾向紀錄表」評估研
    究，96年；林褕泓，初次受觀察勒戒人再犯預測指標之研究
    ，102年；100年監察院糾正行政院、法務部案文第10頁）。
    綜合以上見解，強制戒治處分之執行，違反「區隔原則」，
    應屬違憲而失效，另施用毒品傾向評估標準即有不當，已如
    前述，法院自無受其拘束之理。
　㈡再抗告人【原文：異議人，以下同】自110年8月16日被緝獲
    後，便自行至彰化署立醫院進行美沙冬療法，可向該醫院查
    證，足見受戒治人已有戒除毒癮之決心，原裁定所述不足以
    明確認定再抗告人有繼續施用毒品之傾向。而所謂衛生福利
    部之評估師，均無合法證照，何來專業可言，然依修正後毒
    品危害防制條例評分標準，在未勒戒前，檢察官就可以受勒
    戒人【原文：異議人，以下同】靜態因子分數總分為62分，
    即裁定戒治，靜態因子是無法改變之事實，又何需勒戒，多
    此一舉。
　㈢司法院賦予人民有訴訟權利，然裁定戒治，並未讓再抗告人
    有委任辯護人或到庭陳述之機會，明顯剝奪再抗告人之辯護
    權。
　㈣綜上，故祈請鈞長撤銷原強制戒治之裁定，更正為停止戒治
    之處分等語。
二、按對於抗告法院之裁定，不得再行抗告，但對於下列抗告所
    為之裁定，得提起再抗告：一、對於駁回上訴之裁定抗告者
    ；二、對於因上訴逾期聲請回復原狀之裁定抗告者；三、對
    於聲請再審之裁定抗告者；四、對於第477條定刑之裁定抗
    告者；五、對於第486條聲明疑義或異議之裁定抗告者；六
    、證人、鑑定人、通譯及其他非當事人對於所受之裁定抗告
    者，刑事訴訟法第415條第1項定有明文。又抗告法院認為抗
    告有第408條第1項前段所定抗告不合法律上之程式或法律上
    不應准許，或其抗告權已經喪失之情形者，應以裁定駁回之
    ，刑事訴訟法第411條前段亦有明文。
三、經查：
　㈠本件再抗告人因聲請施以強制戒治案件，經臺灣彰化地方法
    院以111年度毒聲字第401號裁定令入戒治處所強制戒治，期
    間為6個月以上，至無繼續強制戒治之必要為止，但最長不
    得逾1年，其不服而提起抗告，經本院於111年8月10日以111
    年度毒抗字第731號裁定駁回抗告在案，此有臺灣高等法院
    被告前案紀錄表在卷可稽。
　㈡再抗告人雖於111年8月11日對本院111年度毒抗字第731號裁
    定提出「聲明異議狀」，並於理由多次使用「異議人」之用
    語，亦未引用任何「抗告」或「再抗告」等字句，然審酌其
    提出理由之內容，核其真意，應係對上開駁回抗告之裁定不
    服，而提出再抗告。惟本院上開裁定，不在刑事訴訟法第41
    5條第1項但書各款規定得提起再抗告之列，依同法第415條
    第1項前段規定，自不得再提起抗告。是再抗告人對本院上
    開裁定提起再抗告，為法律上所不應准許，且無可補正，應
    予駁回。
四、據上論斷，應依刑事訴訟法第411條前段，裁定如主文。
中　　華　　民　　國　　111 　年　　8 　　月　　24　　日
           刑事第八庭    審判長法　官  林  清  鈞
　　　　　　　　　　　  　　   法　官  黃  小  琴
　　　　　　 　　　　　　　　  法　官  郭  瑞  祥                          
以上正本證明與原本無異。     
不得抗告。
                               書記官  賴  淵  瀛
　　　　　　　　　　　　　　　 
中　　華　　民　　國　　111 　年　　8 　　月　　24　　日